臺灣士林地方法院民事簡易判決
110年度士簡字第1698號
原      告  富邦產物保險股份有限公司

法定代理人  羅建明  
訴訟代理人  黃律皓  
被      告  林練    

上列當事人間侵權行為損害賠償事件，於中華民國110年12月17
日言詞辯論終結，本院判決如下：
    主  文
被告應給付原告新臺幣肆萬柒仟參佰零玖元，及自民國一百一十
年十二月二日起至清償日止，按年息百分五計算之利息。
原告其餘之訴駁回。
訴訟費用新臺幣貳仟壹佰元，其中新臺幣伍佰壹拾捌元由被告負
擔，餘由原告負擔。
本判決原告勝訴部分得假執行。
    事實及理由要領
一、原告起訴主張：被告於民國108年12月19日16時16分許，駕
    駛車牌號碼0000-00號自用小貨車（下稱A車）行經臺北市大
    同區環河北路2段與敦煌路口時，涉有向左變換行向未注意
    其他車輛之過失，致撞擊原告所承保訴外人張素美所有、由
    王耀程駕駛之車牌號碼000-0000號自用小客車（下稱B車）
    。致該車受有損害。經送廠維修後，計支出修復費用共新臺
    幣（下同）191,927元（含工資費用：51,481元、零件費用
    ：140,446元），原告已全部依保險契約賠付予張素美，依
    保險法第53條規定，原告自得代位求償。為此，爰依保險法
    第53條、民法第184條第1項前段、第191條之2之規定，聲明
    請求被告賠償191,927元，及自起訴狀繕本送達翌日起至清
    償日止，按年息5％計算之利息等語。
二、被告則以：本件交通事故發生當時那天約下午3、4點，伊駕
    駛A車回來時，遭王耀程駕駛B車從後方撞上，之後伊有下車
    跟王耀程談，王耀程說B車保全險不會讓伊吃虧，雙方自行
    息事就好，彼此不再互相請求，現在過了很久原告才來向請
    求，但伊與王耀程當初就講各自息事了，原告應該是去向王
    耀程請求，而不是對伊請求等語，資為抗辯；並聲明求為駁
    回原告之訴。
三、得心證之理由：
（一）原告主張被告於上開時、地駕駛A車與王耀程駕駛之B車發
      生本件交通事故，造成B車受有損害等情，業據提出道路
      交通事故當事人登記聯單、道路交通事故現場圖、汽車險
      理賠申請書、行車執照、駕駛執照、估價單、統一發票、
      道路交通事故初步分析研判表、道路交通事故補充資料表
　　　、A3類道路交通事故調查紀錄表、道路交通事故當事人登
      記聯單及現場照片等件為證，被告對此亦不爭執，應堪認
      原告主張之事實為真實。
（二）至被告抗辯本件交通事故發生後，伊與B車駕駛王耀程已
      講好雙方自行息事就好，彼此不再互相請求，故本件原告
      應該是去向王耀程請求，而不是對伊請求云云。惟觀諸警
      製道路交通事故現場圖、道路交通事故補充資料表、A3類
      道路交通事故調查紀錄表等資料，均無記載原告保戶張素
      美或B車駕駛王耀程有表示要拋棄B 車修復費用之情，且
      被告就此部分之事實並未舉證以實其說，難認被告抗辯已
      與王耀程和解，雙方互不求償等節為真實。又縱使王耀程
      有表示B 車有保險由保險公司出險理賠即可，然此本為車
      輛有保車體險之車主均會為之的正常法律行為，車主之侵
      權行為損害賠償請求權依法由保險公司於理賠後代位取得
      ，再由保險公司向肇事者代位求償，王耀程本即無權代替
      保險公司為拋棄請求權，故被告抗上開抗辯，顯係對侵權
      行為損害賠償、保險公司理賠後取得代位求償權等法律關
      係有所誤解所致，是被告此部分所辯，為不可採，併予敘
      明。
四、按因故意或過失，不法侵害他人之權利者，負損害賠償責任
    ，民法第184 條第1 項前段定有明文。又依民法第196 條規
    定，不法毀損他人之物者，被害人得請求其物因毀損所減少
    之價額，而所謂賠償物被毀損所減少之價額，得以修復費用
    為估定標準，但以必要者為限（最高法院77年度第9 次民事
    庭會議決議參照）。是本件原告因被告駕駛A 車之過失行為
    致B 車受損，以修理費作為減少價額之依據，請求被告賠償
    ，自為法所許。據原告所提估價單及統一發票，B車之修復
    費用為191,927元（含工資費用：51,481元、零件費用：140
    ,446元）。然而以新零件更換舊零件之零件折舊部分非屬必
    要費用，應予扣除。查B車係於104年4月15日出廠使用（依
    法推定為該月15日），有行車執照附卷可稽（見本院卷第7
    頁），依行政院所頒固定資產耐用年數表及固定資產折舊率
    表規定，小客車耐用年數為5年，依定率遞減法每年應折舊
    一千分之三百六十九，參酌「營利事業所得稅查核準則」第
    95條第6項規定「固定資產提列折舊採用平均法或定率遞減
    法者，以1年為計算單位，其使用期間未滿1年者，按實際使
    用之月數相當於全年之比例計算之，不滿1月者，以1月計」
    。據此，則至發生本件交通事故之日即108年12月19日為止
    ，B車已實際使用4年9月，故原告就更換零件部分，所得請
    求被告賠償之範圍，扣除如附表計算式所示之折舊值後，應
    以16,103元為限，加上其餘非屬零件之工資費用51,481元，
    共計67,584元。
五、末按損害之發生或擴大，被害人與有過失者，法院得減輕賠
    償金額，或免除之，民法第217條第1項有明文規定。經查，
    觀諸卷附道路交通事故初步分析研判表（見本院卷第34頁）
    肇因記載可知，被告駕駛A車固有向左變換行向未注意其他
    車輛過失，為本件交通事故肇事原因，惟原告保車駕駛王耀
    程於警詢中自承：伊認為係伊太慢減速才肇事（見本院卷第
    37頁），及道路交通事故初步分析研判表亦記載王耀程駕駛
    B車未注意車前狀況，同為造成本件交通事故之原因，堪認
    原告就本件交通事故之發生亦與有過失甚明，爰認被告就本
    件交通事故發生固應負70％之過失責任，惟原告亦應負30％之
    過失責任，始屬衡平。本院爰適用過失相抵之法則，減輕被
    告賠償金額30％，故被告應賠償之金額應核減為47,309元（
    計算式：67,584元×70％＝47,309元；元以下四捨五入）。五
    、從而，原告依民法侵權行為法律關係，請求被告賠償47,3
    09元，及自起訴狀繕本送達翌日（即110年12月2日）起至清
    償日止，按年息5％計算之利息，為有理由，應予准許，逾此
    部分之請求，為無理由，應予駁回。
六、本件事證已臻明確，兩造其餘攻擊防禦方法及證據，核與判
    決之結果，不生影響，爰不一一論列，併此敘明。
七、本件原告勝訴部分，係就民事訴訟法第427 條第1 項訴訟適
    用簡易程序所為被告部分敗訴之判決，爰依同法第389 條第
    1 項第3 款規定，依職權就原告勝訴部分宣告假執行。並依
    職權確定訴訟費用為2,100元（第一審裁判費），其中518元
    由被告負擔，餘由原告負擔。
中　　華　　民　　國　　110 　年　　12　　月　　30　　日
　　　　　　　　　士林簡易庭法  官  張明儀
以上正本係照原本作成。
如不服本判決，應於送達後20日內，向本院提出上訴狀並表明上
訴理由，如於本判決宣示後送達前提起上訴者，應於判決送達後
20日內補提上訴理由書（須附繕本）。
中　　華　　民　　國　　110 　年　　12　　月　　30　　日
　　　　　　　　　　　　　　書記官  劉彥婷　　
附表
-----
折舊時間           金額
第1年折舊值        140,446×0.369=51,825
第1年折舊後價值    140,446-51,825=88,621
第2年折舊值        88,621×0.369=32,701
第2年折舊後價值    88,621-32,701=55,920
第3年折舊值        55,920×0.369=20,634
第3年折舊後價值    55,920-20,634=35,286
第4年折舊值        35,286×0.369=13,021
第4年折舊後價值    35,286-13,021=22,265
第5年折舊值        22,265×0.369×(9/12)=6,162
第5年折舊後價值    22,265-6,162=16,103